【裁判字號】    90,易,507
【裁判日期】    900502
【裁判案由】    竊盜
【裁判全文】
臺灣臺南地方法院刑事判決                            九十年度易字第五七號
    公  訴  人  臺灣台南地方法院檢察署檢察官
    被      告  甲○○
                乙○○
右列被告因竊盜案件，經檢察官提起公訴（九十年度營偵字第一三七號），本院判決
如左：
    主  文
甲○○共同竊盜，處拘役參拾日，如易科罰金，以參佰元折算壹日。緩刑貳年。
乙○○共同竊盜，處拘役伍拾伍日，如易科罰金，以參佰元折算壹日。
    事  實
一、乙○○前犯詐欺罪，經台灣高等法院判處有期徒刑二年十月確定，現在假釋保護
    管束中（尚未執行完畢），仍不知悔改，與甲○○共同意圖為自己不法所有犯意
    之聯絡，於民國九十年一月四日晚上二十三時二十分許，在台南縣將軍鄉南二十
    六線三吉段三．七公里處路旁工地，竊取丙○○所有之模板九塊（值新台幣三千
    六百元），得手後放置於所駕駛之車號ＴＩ～一三九五號自用小貨車上，正欲離
    去之際，為警當場查獲。
二、案經台南縣警察局學甲分局報請台灣台南地方法院檢察署檢察官偵查起訴。
    理  由
一、訊之被告甲○○於警訊、檢察官偵查中及本院審理時均承認上開竊盜行為不諱，
    核與被害人謝春福、證人古國成、謝國村、謝國文、徐丞民於警訊中指述之情節
    大致相符。被告乙○○則否認有竊盜之行為，辯稱：被告甲○○下手行竊時，伊
    在車上睡著了，並未有與被告甲○○共同行竊之行為云云。惟查：右揭犯罪事實
    ，業據被害人丙○○於警訊中指述明確，且被告乙○○於警訊中陳稱：「於九十
    年一月四日下午二十時許，甲○○開車載我與古國成、謝國村、謝國文、徐丞民
    等共六人，至將軍青鯤鯓海邊玩，欲返家途經行竊時地，甲○○突然把車停住，
    下車至施工中水溝，將模板搬往車上，我即在旁將放在車上之模板疊好，惟被警
    察發現當場查獲」（見卷附台南縣警察局學甲分局九十年一月五日偵訊筆錄），
    其於檢察官偵查中亦稱：伊將被告甲○○未放平的模板擺平等語（見偵卷第九頁
    ），核與被告甲○○於警訊中稱：被告乙○○在旁將伊所搬運上自小貨車上的模
    板整理疊好乙情相符（見卷附台南縣警察局學甲分局九十年一月五日偵訊筆錄）
    ，足見被告乙○○確有與被告甲○○共同竊盜之行為，是其所辯：當時伊在車上
    睡著了云云，不足採信。此外尚有扣押書、且有贓物暫行發還認領保管單各一紙
    在卷可憑。被告甲○○自白核與事實相符，本件事證明確，被告二人犯行，均堪
    以認定。至於被告甲○○嗣於本院審理時改稱：僅伊一人行竊，被告乙○○並未
    參與云云，顯係附和迴護被告乙○○之詞，要無可採，附此敘明。
二、核被告等意圖為自己不法之所有，而竊取他人之財物，所為均係犯刑法第三百二
    十條第一項竊盜罪。被告二人間，有犯意聯絡，行為分擔，均為共同正犯。爰審
    酌被告乙○○前因詐欺罪，經台灣高等法院判處有期徒刑二年十月，現在假釋保
    護管束中，仍不知悔改，被告李俊文尚無犯罪前科，及其等犯罪之動機、目的、
    手段、所生危害尚微、犯罪後態度等一切情狀，各量處如主文所示之刑，並諭知
    易科罰金之折算標準，以資懲儆。又被告甲○○尚無犯罪前科，未曾受有期徒刑
    以上刑之宣告，此有台灣高等法院被告全國前案紀錄表一件附卷可憑，其坦承犯
    行頗具悔意，經此罪刑宣告之教訓後，當知所警惕而無再犯之虞，本院認所宣告
    之刑，以暫不執行為適當，爰併宣告緩刑二年，以勵自新。
據上論斷，應依刑事訴訟法第二百九十九條第一項前段，刑法第二十八條、第三百二
十條第一項、第四十一條第一項前段、第七十四條第一款，罰金罰鍰提高標準條例第
一條前段、第二條，判決如主文。
本案經檢察官柯怡伶到庭執行職務。
中    華    民    國      九十      年      五        月      二        日
                              臺灣臺南地方法院刑事第五庭
                                  法官 謝瑞龍
右正本證明與原本無異。
如不服本判決應於送達後十日內向本院提出上訴狀（應附繕本）。
                                  書記官 黃國晉
中    華    民    國      九十      年      五        月      二        日
附錄本案論罪科刑法條全文：
刑法第三百二十條第一項：意圖為自己或第三人不法之所有，而竊取他人之動產者，
                        為竊盜罪，處五年以下有期徒刑、拘役或五百元以下罰金


司法院資訊處製作；財團法人民間司法改革基金會備份。
